# 有人说证监会编报规则 15 号修订了，不知道真假

提问人：釜山 时间：2011-01-12 13:53:29
请各位老师指导！谢谢

回答人：chenyiwei
2010 年末确实再次修订了。但没有通过证监会重新发公告，而是沪深交易所各自分别发出“年报工作备忘录”并更新XBRL填报系统。
据说这个修订也是临时性的，因为交易所和财政部的两大XBRL taxonomy体系最终是要合二为一的。